hu: Akadémiai szint: Doktori; Kari kutatás; Diplomás; Posztdoktori; Egyetemista; Egyéb
ru: Уровень подготовки: Доктор; Исследователь; Выпускник; Постдокторант; Студент; Другое
fi: Akateeminen taso: Tohtorintutkintoon liittyvä; Tiedekunnan tutkimus; Korkeakoulututkinnon suorittanut; Väitöskirjan jälkeinen; Alemman korkeakoulututkinnon opiskelija; Muu
da: Akademisk niveau: Doktorgrad; Fakultetsforskning; Kandidat; ph.d.; Bachelor; Andet
it: Livello accademico: Dottorato; Ricerca di facoltà; Laureato; Post dottorato; Studente universitario; Altro
ro-RO: Nivel studii: Doctorat; Cercetare universitară; Absolvent; Postdoctoral; Student; Altele
nl: Academisch niveau: Doctoraat; Facultair onderzoek; Master; Postdoctoraat; Bachelor; Andere
cs: Akademická úroveň: Doktorand; Fakultní výzkum; Absolvent; Postdoktorand; Bakalář; Jiné
fr: Niveau académique: Doctorat; Recherche universitaire; Diplômé; Post-doctorat; Premier cycle; Autre
sv: Akademisk nivå: Doktorand; Fakultetsforskning; Utexaminerad; Postdoktor; Grundutbildning; Övrigt
es: Nivel académico: Doctoral; Profesor investigador; Postgrado; Postdoctoral; Licenciatura; Otros
lt-LT: Akademinis lygis: Doktorantūra; Fakulteto mokslinis darbas; Absolventas; Podoktorantūra; Bakalauras; Kita
sl-SI: Akademska raven: Doktorska; Fakultetno raziskovanje; Diplomska; Podoktorska; Dodiplomska; Drugo
nb: Akademisk nivå: Doktorgrad; Fakultetets forskning; Uteksaminert; Postdoktor; Bachelorstudent; Annet
pt-PT: Nível académico: Doutorado; Investigação universitária; Diplomado; Pós-doutoramento; Estudante universitário; Outro
zh-TW: 學術水平: 博士生; 教師研究; 大學畢業生; 博士後的; 大學本科生; 其他
pl: Poziom akademicki: Doktorski; Badania wydziałowe; Absolwent; Postdoktorski; Student; Inne
ja: 学位のレベル: 博士課程の学生; 大学所属の研究員; 大学院生; 博士課程修了者; 学部生; その他
ko: 학력: 박사 학위; 패컬티 리서치; 대학 졸업자; 박사 후 과정; 대학생; 기타
pt-BR: Nível acadêmico: Doutorado; Pesquisa do corpo docente; Diplomado; Pós-doutorado; Estudante universitário; Outro
th: ระดับวิชาการ: ระดับปริญญาเอก; การวิจัยของคณะ; ระดับปริญญาโท; หลังปริญญาเอก; ระดับปริญญาตรี; อื่นๆ
zh-CN: 学术水平: 博士生; 教师研究; 研究生; 博士后; 本科生; 其他
de: Akademischer Grad: Doktor; Forschungsangestellte; Absolvent; Postdoktoral; Student; Sonstiges
el: Ακαδημαϊκό επίπεδο: Διδακτορικές σπουδές; Διδακτικό ερευνητικό προσωπικό; Μεταπτυχιακές σπουδές; Μεταδιδακτορικές σπουδές; Προπτυχιακές σπουδές; Άλλο
en: Academic level: Doctoral; Faculty research; Graduate; Postdoctoral; Undergraduate; Other
vi: Trình độ học thuật: Tiến sĩ; Nghiên cứu khoa; Tốt nghiệp; Sau tiến sĩ; Đại học; Khác
sk-SK: Akademická úroveň: Doktorandský; Fakultný výskum; Absolvent; Postdoktorandský; Vysokoškolák; Iné
bg-BG: Академично ниво: Докторски; Факултетни изследвания; Завършил; Докторантска степен; Бакалавър; Други
tr: Akademik seviye: Doktora; Fakülte araştırması; Lisansüstü; Post-doktora; Lisans; Diğer
hr-HR: Akademska razina: Doktorat; Znanstveno zvanje; Diplomski studij; Postdoktorski studij; Preddiplomski studij; Ostalo